臺灣新竹地方法院民事小額判決  
111年度竹小字第458號
原      告  兆豐產物保險股份有限公司

法定代理人  梁正德  
訴訟代理人  黃正中  
複代理人    林文堯  
被      告  許維倫  
訴訟代理人  林國盛  
上列當事人間損害賠償事件，本院於民國111年10月5日辯論終結
，判決如下：
    主      文
原告之訴駁回。
訴訟費用新臺幣壹仟元由原告負擔。
    事實及理由
一、原告起訴主張：原告所承保之訴外人楊紅玉所有，並由訴外
    人謝中興所駕駛車牌號碼000-0000號自用小客車（下稱系爭
    車輛），於民國110年7月30日12時20分許，於新竹市○區○○
    路000號地下1樓，遭被告駕駛車牌號碼000-0000自用小客車
    （下稱被告車輛），撞及系爭車輛，致系爭車輛毀損，是被
    告對系爭車輛受損部分，應負侵權責任。系爭車輛經送車廠
    修復後，共支出維修費用新臺幣（下同）37,060元（含烤漆
    13,250元、鈑金費用22,750元、零件費用1,060元），業經
    原告依保險契約賠付完畢，依保險法第53條第1 項之規定，
    由原告取得代位行使被保險人對於第三人之求償權。為此，
    依侵權行為及保險代位之法律關係提起本件訴訟等語。並聲
    明：被告應給付原告37,060元，及自起訴狀繕本送達翌日起
    至清償日止，按週年利率百分之5計算之利息。
二、被告則以：我們主張未保持安全距離，系爭車輛未靠右行駛
    ，發生碰撞後車頭才向右，我們還是主張各半肇責等語。並
    聲明：原告之訴駁回。
三、原告主張被告於110年7月30日12時20分許駕駛被告車輛在新
    竹市○區○○路000號地下一樓，撞及系爭車輛之事實，固提出
    查核單、駕駛執照、行車執照、車損照片、新竹市警察局第
    二分局關東橋派出所受（處）理案件證明單、現場照片、電
    子發票、估價單及賠款滿意書等件為證，然查：
（一）按汽車行駛時，駕駛人應注意車前狀況及兩車並行之間隔
      ，並隨時採取必要之安全措施；汽車在未劃設慢車道之雙
      向二車道行駛時，均應在遵行車道內行駛，汽車在設有慢
      車道之雙向二車道，亦應遵守前項各款之規定；道路交通
      安全規則道路交通安全規則第94條第3項、第97條第1 項
      第1款、第2項分別定有明文。本件事故發生在地下停車場
      ，雖非傳統定義之道路範圍，然仍屬供特定多數人通行之
      處所，上開道路交通安全規則揭示之駕駛規範，仍得作為
      汽車駕駛人會車時是否盡注意義務之判斷依據。
（二）原告主張肇事地點是住家大樓地下室停車場，地下共三層
      樓，系爭車輛當時要往上出去，被告車輛往下行駛，並非
      於車道上發生碰撞，已經上到地下一樓停車場平面，為被
      告不爭執（見本院卷第84頁），且有系爭車輛受損照片在
      卷可參（見本院卷第17至25頁）。本件事故地點為雙向車
      道，亦為兩造不爭執，另觀諸本件事故現場照片，系爭車
      輛與被告車輛發生事故後，均已移動現場位置，又本件事
      故係在大樓地下室非屬道路範疇，而未製作雙方筆錄、現
      場圖及調查報告表等，此有新竹市警察局第二分局111年6
      月7日竹市警二分偵字第1110016741號函及檢附之現場照
      片在卷可佐（見本院卷第39至45頁）。且雙方皆未提供行
      車紀錄器供警方佐證，則無法判斷兩車是否遵行車道內行
      駛，自無從認定被告有過失行為造成本件事故。
（三）原告既無法證明本件事故係因被告之過失行為所造成，原
      告主張被告應賠償系爭車輛受損部分經送廠修復後所支出
      之維修費用37,060元，即屬無據。原告縱已給付被保險人
      ，但因被保險人並未對被告取得損失賠償請求權，原告亦
      無從依保險法第53條第1項規定取得代位求償權，向被告
      請求賠償。原告得向被告請求賠償之金額，即毋庸再行審
      酌。
四、從而，原告依侵權行為及保險法代位法律關係，請求被告給
    付37,060元，及自起訴狀繕本送達翌日起至清償日止，按年
    息5%計算之利息，即屬無據，應予駁回。
綜上論結，本件原告之訴為無理由，依民事訴訟法第436條之23
、第436條第2項、第78條，判決如主文。
中　　華　　民　　國　　111 　年　　10　　月　　19　　日
                  新竹簡易庭    法  官  邱玉汝
以上正本證明與原本無異。
如對本判決上訴，非以其違背法令為理由不得為之，且須於判決
送達後20日內向本院提出上訴狀並記載上訴理由（須按他造當事
人之人數附繕本）；如委任律師提起上訴者，應一併繳納上訴審
裁判費。
中　　華　　民　　國　　111 　年　　10　　月　　19　　日
                                書記官  楊霽